臺灣高雄地方法院刑事判決　　　　　　　96年度易字第1753號
公　訴　人　臺灣高雄地方法院檢察署檢察官
被　　　告　乙○○
選任辯護人　黃振銘律師
　　　　　　劉新安律師
上列被告因竊盜案件，經檢察官提起公訴（95年度偵字第17101
號），嗣因被告就被訴事實為有罪之陳述，經本院合議庭裁定由
受命法官獨任依簡式審判程序審理，判決如下：
    主  文
乙○○共同連續竊盜，處有期徒刑陸月，如易科罰金，以銀元
佰元即新臺幣玖佰元折算壹日。減為有期徒刑月，如易科罰金
，以銀元佰元即新臺幣玖佰元折算壹日。
    事  實
一、乙○○與黃文彬（另案審理）共同基於意圖為自己不法所有
    之犯意聯絡，由黃文彬尋得如附表所示置放鋼板樁之地點後
    ，即囑由乙○○以電話向不知情之上泰通運有限公司（下稱
    上泰公司）負責人黃長義僱用貨運吊車及司機，而由黃文彬
    、乙○○2 人於附表編號所示時、地，以上開承租之貨運吊
    車，載運竊得如附表所示之物。嗣乙○○於竊得附表編號5
    所示之鋼板樁而欲離去之際，為上泰公司之司機藍清峰發覺
    有異而詢問黃長義後，報警當場查獲。
二、案經告訴人玉霖營造有限公司（下稱玉霖公司）、嘉南重機
    械有限公司（下稱嘉南公司）訴由高雄縣政府警察局林園分
    局報告臺灣高雄地方法院檢察署檢察官偵查起訴。
    理  由
一、本件被告所犯係死刑、無期徒刑、最輕本刑為3 年以上有期
    徒刑以外之罪，其於準備程序中就被訴事實為有罪之陳述，
    經法官告知簡式審判程序之旨，並聽取公訴人及被告之意見
    後，本院合議庭認宜進行簡式審判程序，依刑事訴訟法第
    273 條之1 合議裁定由受命法官獨任進行簡式審判程序，合
    先敘明。
二、上揭事實，業據被告乙○○於本院審理時坦承不諱，且有證
    人即嘉南公司負責人丙○○於警詢之證述、證人即嘉南公司
    員工林定良於警詢及偵查之證述、證人即東成起重企業股份
    有限公司（下稱東成公司）員工黃福順於警詢之證述、證人
    即玉霖公司工地主任任永誠於偵查之證述、證人即上泰公司
    負責人黃長義於警詢、偵查及本院之證述、證人即上泰公司
    之司機藍清峰於警詢及偵查之證述、證人即被告公司不知情
    員工鍾俊明於警詢及偵查之證述、偵訊之證述明確，並有民
    國95年5 月24日之攝影翻拍畫面7 紙、95年5 月2 日、25日
    報案三聯單各1 紙搜索扣押筆錄、扣押物品目錄表各1 份可
    憑，足認被告之自白與事實相符，應堪採信。從而，本件事
    證明確，被告犯行洵堪認定，應依法論科。
三、被告行為後，刑法、刑法施行法業已於94年2 月2 日、95年
    6 月14日修正公佈，並均自95年7 月1 日施行，參酌最高法
    院95年5 月23日刑事庭第8 次會議決議，應依刑法第2 條第
    1 項之規定，為新舊法比較：
（一）修正前刑法第28條規定：「二人以上共同實施犯罪之行為
      者，皆為正犯」，而修正後該條則將「實施」修正為「實
      行」，以排除陰謀共同正犯及預備共同正犯，被告於修法
      前後均構成共同正犯，並無歧異之處，故應依一般法律適
      用之原則，適用現行、有效之裁判時法論處。
（二）修正前刑法第33條第5 款規定：「罰金：1 元以上。」修
      正後該款規定「罰金：新台幣1000元以上」，是比較新舊
      法結果，以舊法較有利於行為人。
（三）易科罰金之折算標準，經適用修正前刑法第41條、修正前
      罰金罰鍰提高標準條例第2 條（現已刪除）及現行法規所
      定貨幣單位折算新臺幣條例第2 條之結果，最高得以銀元
      300 元即新臺幣900 元折算1 日，依修正後刑法第41條之
      規定，則係以新臺幣1000元、2000元或3000元折算一日，
      比較結果，自以舊法有利於被告。
（四）修正前具有刑法第56條連續犯之關係者，則以一罪論，然
      修正後之刑法業已刪除第56條連續犯之規定，則被告所犯
      數罪即應依修正後之數罪併罰之規定分論併罰。此刪除雖
      非犯罪構成要件之變更，但顯已影響行為人刑罰之法律效
      果，自屬法律有變更，仍應比較新舊法之規定。是比較結
      果，修正後之規定並非較有利於被告。
（五）經綜合比較結果，新法對被告並非有利，應依刑法第2條
      第1 項前段之規定，適用行為時法即修正前之刑法處斷之
      。
四、核被告乙○○所為，係犯刑法第320 條第1 項竊盜罪。被告
    與黃文彬間，有犯意聯絡及行為分擔，應論以共同正犯。被
    告多次竊盜行為，時間緊接，方法相同，觸犯構成要件相同
    之罪名，顯係基於概括犯意為之，為連續犯，應依修正前第
    56條之規定，論以一罪，並依法加重其刑。起訴意旨雖未論
    及附表編號1 之竊盜犯行，惟此經被告坦承在卷，且有證人
    藍清峰證述明確，並與前開有罪部分有連續犯裁判上一罪關
    係，為起訴效力所及，本院自應予以審酌，併此敘明。爰審
    酌被告不思以正途賺取金錢，為本件竊盜犯行，所竊取之鋼
    板樁價值不菲，造成被害人損失甚鉅，惟犯後坦承犯行，態
    度尚可，且與被害人玉霖公司、嘉南公司均達成和解並給付
    賠償金額，有和解書2 份在卷可稽，雖未與東成公司達成和
    解，然東成公司遭竊之物，幸經警查獲而領回，損失尚輕，
    及被告家境勉持等一切情狀，量處如主文所示之刑，併諭知
    易科罰金之折算標準。又被告犯罪時間在96年4 月24日以前
    ，合於減刑條件，爰依中華民國96年罪犯減刑條例第2 條第
    1 項第3 款、第7 條之規定，減其宣告刑，並諭知易科罰金
    之折算標準
據上論斷，應依刑事訴訟法第273 條之1 第1 項、第299 條第1
項前段，刑法第2 條第1 項前段、第28條、（修正前）第56條、
第320 條第1 項、（修正前）第41條第1 項前段，罰金罰鍰提高
標準條例第1 條前段、（廢止前）第2 條，中華民國96年罪犯減
刑條例第2 條第1 項第3 款、第7 條，判決如主文。
本案經檢察官甲○○到庭執行職務。
中　　華　　民　　國　　96　　年　　8 　　月　　27　　日
                  刑事第十五庭  法　官 梁淑美
以上正本證明與原本無異。
如不服本判決應於收受本判決後10日內向本院提出上訴書狀，並
應敘述具體理由，如未敘述上訴理由者，應於上訴期間屆滿後20
日內補提理由書狀於本院（均須按他造當事人之人數附繕本）「
切勿逕送上級法院」。
中　　華　　民　　國　　96　　年　　8 　　月　　27　　日
   　　　　　　　　　　　　　　 書記官 林麗文
附錄本判決論罪之法條：
中華民國刑法第320條
（普通竊盜罪、竊佔罪）
意圖為自己或第三人不法之所有，而竊取他人之動產者，為竊盜
罪，處5 年以下有期徒刑、拘役或5 百元以下罰金。
意圖為自己或第三人不法之利益，而竊佔他人之不動產者，依前
項之規定處斷。
前二項之未遂犯罰之。
附表
    ┌──┬──────┬──────┬─────┬────┐
　　│編號│時間　　    │地點　　    │物品　　　│告訴人  │
    │    │            │            │          │(所有人)│
    ├──┼──────┼──────┼─────┼────┤
    │1   │95年5 月2 日│高雄市楠梓區│鋼板樁39支│嘉南公司│
    │    │下午1時許   │土庫八街台糖│、鋼軌樁25│（負責人│
    │    │            │量販店附近工│支        │丙○○）│
    │    │            │地          │          │        │
　　├──┼──────┼──────┼─────┼────┤
　　│2　 │95年5 月4 日│中山公訴高速│7公尺長之 │同上    │
　　│    │某時        │公路楠梓段57│鋼板樁110 │        │
    │    │            │1號標工地。 │片，及9公 │        │
    │    │            │            │尺長之鋼板│        │
    │    │            │            │樁20片。  │        │
    ├──┼──────┼──────┼─────┼────┤
    │3　 │95年5 月7 日│同上。      │9米長之鋼 │同上。  │
    │　　│某時        │            │板樁31片，│        │
    │    │            │            │及9米長之 │        │
    │    │            │            │鋼軌樁30支│        │
    │    │            │            │。        │        │
　　├──┼──────┼──────┼─────┼────┤
    │4　 │95年5 月24日│嘉義市○○路│9釐米鋼板 │玉霖公司│
　　│    │晚上7 時許（│。          │樁65片。  │（負責人│
    │    │起訴書誤載為│            │          │丁○○）│
    │    │5月25 日）  │            │          │        │
    ├──┼──────┼──────┼─────┼────┤
    │5   │95年6 月21日│高雄縣大寮鄉│9公尺長之 │東成公司│
    │    │晚上6時許   │鳳屏2路67號 │鋼板樁45支│（負責人│
    │    │            │前。        │。        │戊○○）│
    └──┴──────┴──────┴─────┴────┘
